臺灣新北地方法院刑事判決　　　　　　　109年度訴字第652號
公　訴　人　臺灣新北地方檢察署檢察官
被　　　告　廖余峯



指定辯護人　林順益律師（義務律師）
上列被告因違反毒品危害防制條例案件，經檢察官提起公訴（10
9 年度偵字第14862 、14848 號），本院判決如下：
    主  文
廖余峯犯如附表三編號1 至4 「罪名及宣告刑」欄所示之罪，各
處如附表三編號1 至4 「罪名及宣告刑」欄所示之主刑及沒收。
上揭主刑部分，應執行有期徒刑伍年。
    事  實
一、廖余峯明知甲基安非他命係毒品危害防制條例第2 條第2 項
    第2 款規定列管之第二級毒品，不得販賣、持有，竟意圖營
    利，各基於如附表一編號1 至4 「交易方式」欄所示之犯意
    ，以其所持用之手機門號0000000000號及該手機綁定LINE通
    訊軟體（暱稱「啊峯」）暨臉書MESSENGER 通訊軟體作為交
    易毒品之聯絡工具，於如附表一編號1 至4 所示交易方式，
    與林家任、潘倫翔、李富榮達成買賣甲基安非他命之合意後
    ，於如附表一編號1 至4 所示之時間、地點，出售如附表一
    編號1 至4 所示之甲基安非他命而完成交易（各次販賣之時
    間、地點、交易方式、交易毒品之種類、數量及價格，均詳
    如附表一所載）。嗣警方於民國109 年4 月23日17時10分許
    ，至新北市○○區○○街00巷0 號0 樓執行搜索，並扣得如
    附表二所示之物。
二、案經新北市政府警察局土城分局報告臺灣新北地方檢察署檢
    察官偵查起訴。
    理  由
一、關於本案證據能力之意見：
  ㈠按被告以外之人於審判外之言詞或書面陳述，除法律有規定
    者外，不得作為證據，刑事訴訟法第159 條第1 項固有明文
    。惟被告以外之人於審判外之陳述，經當事人於審判程序同
    意作為證據，法院審酌該言詞陳述或書面陳述作成時之情況
    ，認為適當者，亦得為證據；當事人、代理人或辯護人於法
    院調查證據時，知有上開刑事訴訟法第159 條第1 項不得為
    證據之情形，而未於言詞辯論終結前聲明異議者，視為有前
    項之同意，刑事訴訟法第159 條之5 亦有明文。查本判決認
    定犯罪事實所引用之被告以外之人於審判外之陳述，雖屬傳
    聞證據，因檢察官、被告及辯護人於本院準備程序及審判期
    日，對上述證據之證據能力均不爭執（見本院109 年度訴字
    第652 號卷【下稱本院卷】第102 、303 頁），迄言詞辯論
    終結時，亦未聲明異議（見本院卷第303-307 頁），本院審
    酌各該證據作成之情況，並無非法取證或證明力明顯偏低之
    瑕疵，以之作為證據，應屬適當，依前揭法條規定，認均有
    證據能力。
  ㈡次按刑事訴訟法第159 條至第159 條之5 有關傳聞法則之規
    定，乃對於被告以外之人於審判外之言詞或書面陳述之供述
    證據所為之規範；至非供述證據之書證、物證則無傳聞法則
    規定之適用，如該非供述證據非出於違法取得，並已依法踐
    行調查程序，即不能謂其無證據能力。查下列非屬供述證據
    之書證及物證，並無證據證明有出於違法取得之情形，兩造
    及辯護人亦不爭執證據能力，復經本院依法踐行調查程序，
    自均有證據能力。
二、認定被告犯罪事實所憑之證據及理由：
  ㈠上開事實，迭據被告廖余峯於警詢、偵查中、本院準備程序
    及審理時均自白不諱（見109 年度偵字第14862 號卷【下稱
    偵卷】第15-32 、281-285 頁、本院卷第102 、306 頁），
    核與證人林家任、潘倫翔、李富榮於警詢及偵查時之證述相
    符（見偵卷第35-45 、47-53 、55-75 、255-261 、265-27
    1 、273-275 、281-285 、301-303 頁），並有新北市政府
    警察局土城分局搜索扣押筆錄、扣押物品目錄表（見108 年
    度他字第8659號卷【下稱他卷】第63-67 頁）、林家任持有
    手機內LINE對話內容（見他卷第73-89 頁）、新北市政府警
    察局土城分局搜索扣押筆錄暨扣押物品目錄表（見偵卷第97
    -101頁）、新北市政府警察局土城分局偵查隊通訊監察譯文
    表（見偵卷第139-141 頁）、被告與李富榮之通訊軟體Mess
    enger 對話紀錄擷圖（見他卷第173 頁）、廖余峯處所照片
    暨查獲物品照片（見偵卷第201-207 頁）、臺北榮民總醫院
    108 年10月2 日北榮毒鑑字第C0000000號毒品成分鑑定書㈠
    、㈡（見偵卷第291-293頁）附卷可稽。
  ㈡按販賣毒品係違法行為，非可公然為之，且有其獨特之販售
    路線及管道，復無公定價格，容易增減分裝之份量，而每次
    買賣之價量，可能隨時依雙方關係深淺、資力、需求量及對
    行情之認知、來源是否充裕、查緝鬆嚴、購買者被查獲時供
    述購買對象之可能風險之評估等，而異其標準，非可一概而
    論。而近年來政府為杜絕毒品之氾濫，對於查緝施用及販賣
    毒品之工作，無不嚴加執行，販賣毒品罪又係重罪，設若無
    利可圖，衡情一般持有毒品之人當無輕易將所持有之毒品轉
    售他人而甘冒於再次向他人購買時，被查獲移送法辦並受長
    期自由刑剝奪危險之理。本院審酌被告廖余峯於案發時為智
    識正常之人，對於毒品販賣為政府檢警機關嚴予取締之重罪
    ，知之甚稔，苟無利潤可圖，衡情被告應不至於甘冒遭查緝
    法辦致罹重刑之風險，而與購毒者林家任、潘倫翔、李富榮
    等人相約見面交付毒品之理，參諸被告於審理時坦承：（每
    販賣一克的甲基安非他命約獲利多少？）約新臺幣（下同）
    4 、5 百元等語（見本院卷第304 頁）。足認本件被告販賣
    甲基安非他命之行為，主觀上確有從中賺取報酬之營利意圖
    ，而成立販賣第二級毒品犯行無疑。
  ㈢綜上所述，被告之任意性自白與事實相符。本案事證明確，
    其犯行洵堪認定，應依法論科。
三、論罪科刑之法律適用：
  ㈠新舊法比較：
    按行為後法律有變更者，適用行為時之法律，但行為後之法
    律有利於行為人者，適用最有利之法律，刑法第2 條第1 項
    定有明文。查本件被告行為後，毒品危害防制條例於109 年
    1 月15日經總統公布修正，並自同年7 月15日施行。①修正
    前毒品危害防制條例第4 條第2 項規定：「製造、運輸、販
    賣第二級毒品者，處無期徒刑或七年以上有期徒刑，得併科
    新臺幣一千萬元以下罰金。」修正後條文則規定：「製造、
    運輸、販賣第二級毒品者，處無期徒刑或十年以上有期徒刑
    ，得併科新臺幣一千五百萬元以下罰金。」；②修正前同條
    例第17條第2 項規定為：「犯第4 條至第8 條之罪於偵查及
    審判中均自白者，減輕其刑」，修正後同條例第17條第2 項
    則規定：「犯第4 條至第8 條之罪於偵查及歷次審判中均自
    白者，減輕其刑」，經比較修正前後之法律，新法提高販賣
    第二級毒品罪之法定刑上限；又增訂「歷次」審判中均自白
    之規定，是比較新舊法之結果，以修正前之規定對被告較為
    有利，依刑法第2 條第1 項前段規定，應適用被告行為時即
    修正前毒品危害防制條例第4 條第2 項、第17條第2 項規定
    。 
  ㈡查甲基安非他命屬毒品危害防制條例第2 條第2 項第2 款之
    第二級毒品。核被告廖余峯如附表一編號1 至4 所示販賣甲
    基安非他命之行為，均係犯修正前毒品危害防制條例第4 條
    第2 項之販賣第二級毒品罪。又被告如附表一編號1 至4 所
    示各次販賣甲基安非他命前，持有甲基安非他命之低度行為
    ，各為販賣之高度行為所吸收，均不另論罪。又被告與成年
    人「賴依杰」間就附表一編號2 所示販賣第二級毒品犯行，
    有犯意聯絡及行為分擔，應論以共同正犯。被告所犯上開販
    賣第二級毒品罪（共4 罪），犯意各別，行為互殊，應分論
    併罰。
  ㈢按犯毒品危害防制條例第4 條至第8 條之罪於偵查及歷次審
    判中均自白者，減輕其刑，修正前毒品危害防制條例第17條
    第2 項定有明文。查被告廖余峯於偵查中、本院準備程序及
    審理中均自白為前開販賣第二級毒品犯行，應依修正前毒品
    危害防制條例第17條第2 項規定減輕其刑。
  ㈣按犯毒品危害防制條例第4 條至第8 條、第10條或第11條之
    罪，供出毒品來源，因而查獲其他正犯或共犯者，減輕或免
    除其刑，同條例第17條第1 項固有明文。惟查，本院函詢新
    北市政府警察局土城分局是否有因被告廖余峯供出其毒品來
    源而查獲陳天柱乙節。嗣該分局函覆本院以：被告廖余峯於
    109 年4 月23日警詢筆錄中，指稱其施用之毒品來源係犯罪
    嫌疑人陳天柱提供，於指認時本分局偵查隊刑一小隊已對犯
    嫌陳天柱實施通訊監察及報請檢察官指揮偵辦，故由刑一小
    隊併案處理，並於109 年5 月20日查獲犯嫌陳天柱，並於警
    詢筆錄中詢問有關被告廖余峯指證部分，惟陳天柱否認被告
    之毒品來源與其有關等情，此有新北市政府警察局土城分局
    109 年7 月22日新北警土刑字第1093717123號函及所附另案
    被告陳天柱109 年5 月20日調查筆錄、臺灣新北地方檢察署
    檢察官109 年度偵字第19438 、19956 、19957 號起訴書在
    卷可憑（見本院卷第27-50 、123-129 頁）。足見另案被告
    陳天柱遭警方查獲販賣毒品案件，並非由被告廖余峯供出毒
    品來源，因而查獲另案被告陳天柱甚明。況且，被告於本院
    審理時翻異前供，改稱：「（被告販毒給林家任、潘倫翔、
    李富榮之毒品來源為何？）不記得了」等語（見本院卷第30
    4 頁），則被告販賣之毒品來源是否為陳天柱，亦非無疑。
    是本案被告廖余峯並無毒品危害防制條例第17條第1 項減輕
    其刑規定之適用。
  ㈤按刑法第59條所規定之酌量減輕其刑，必須其犯罪情節，有
    特殊之環境、原因及背景，在客觀上足以引起一般之同情而
    顯可憫恕，認為即使宣告最低度刑猶嫌過重者，始有其適用
    。上述所謂最低度刑，於遇有依其他法定減輕事由而減輕其
    刑時，係指減輕後之最低度處斷刑而言。而是否適用上揭規
    定酌量減輕其刑，係實體法上賦予法院在符合法定要件之情
    形下，得依職權裁量之事項（最高法院110 年度台上字第20
    17號判決意旨參照）。查被告廖余峯確有如附表一編號1 至
    4 所示之販賣第二級毒品犯行，雖其販賣之毒品數量及獲利
    均非甚鉅，然其所販賣之甲基安非他命足以傷害施用者身心
    ，導致施用者之精神、性格異常，有危害社會安全之虞，且
    次數多達4 次，其犯行惡性非輕，在客觀上無何顯可憫恕之
    處，尚不足以引起一般之同情。且本院依修正前毒品危害防
    制條例第17條第2 項規定減輕其刑後，已無情輕法重之情形
    ，自無適用刑法第59條規定再予酌減其刑之餘地。從而，被
    告之辯護人主張：被告有情輕法重之情形，請求依刑法第59
    條規定酌減其刑云云（見本院卷第77-79 頁），委難採信，
    附此敘明。
  ㈥爰審酌被告廖余峯為圖一己之私利，竟無視於國家防制毒品
    危害之禁令，以如附表一編號1 至4 所示方式販賣第二級毒
    品甲基安非他命與成年人林家任、潘倫翔、李富榮以牟利，
    危害他人身心健康，惟各次販賣毒品之數量共計9.5 公克，
    所獲取之價金合計1 萬4,900 元，其販毒數量及價金均非甚
    鉅，兼衡被告之教育程度國中畢業，從事水電工作，經濟狀
    況勉持等情，業據被告於審理中自陳在卷（見本院卷第306
    頁），暨犯後均坦承犯行，態度良好等一切情狀，分別量處
    如附表三編號1 至4 「罪名及宣告刑」欄所示之刑。復審酌
    被告所犯上開各罪之罪名與犯罪態樣，所侵害國家維護國民
    健康目的之相同法益，及各次犯罪時間接近，足見數罪對法
    益侵害之加重效應不大，如以實質累加之方式定應其執行刑
    ，處罰之刑度顯將超過其行為之不法內涵，而違反罪責原則
    ，考量人之生命有限，刑罰對被告造成之痛苦程度隨刑期而
    遞增，及被告復歸社會之可能性，本於罪責相當性之要求，
    在刑罰內、外部性界限範圍內，就被告整體犯罪之非難評價
    等情綜合判斷後，爰就被告所犯上開各罪所處之刑，各酌定
    如主文所示應執行之刑。
四、沒收部分：
  ㈠犯罪工具：
    按毒品危害防制條例第19條第1 項規定：「犯第4 條至第9
    條、第12條、第13條或第14條第1 項、第2 項之罪者，其供
    犯罪所用之物，不問屬於犯罪行為人與否，均沒收之。」查
    扣案如附表二編號2 、3 、8 所示之物，均係供本件販賣第
    二級毒品所用之物，業經被告廖余峯於審理中供明在卷（見
    本院卷第260-263 頁、偵卷第304 頁），均應依毒品危害防
    制條例第19條第1 項規定，分別於附表三編號1 至4 「罪名
    及宣告刑」欄所示各次被告販賣第二級毒品罪之主文項下，
    宣告沒收。
  ㈡犯罪所得：
    按犯罪所得，屬於犯罪行為人者，沒收之；其沒收，於全部
    或一部不能沒收或不宜執行沒收時，追徵其價額，刑法第38
    條之1 第1 項前段、第3 項分別定有明文。又販賣毒品所得
    之金錢，均應宣告沒收，不以當場搜獲扣押者為限，亦不問
    其中何部分屬於成本，何部分屬於利潤。查被告如附表一編
    號1 至4 所示販賣毒品所得之價金，依序為1 萬1,000 元、
    900 元、1,500 元、1,500 元（共計1 萬4,900 元），且均
    未扣案，如宣告沒收或追徵，核無刑法第38條之2 第2 項所
    定「過苛之虞」、「欠缺刑法上之重要性」、「犯罪所得價
    值低微」或「為維持受宣告人生活條件之必要」情形，均應
    依刑法第38條之1 第1 項前段規定宣告沒收，如全部或一部
    不能沒收或不宜執行沒收時，依刑法第38條之1 第3 項規定
    應追徵其價額。
  ㈢扣案如附表二編號1 、4 、5 、6 、7 、9 所示之物，均不
    予宣告沒收
    ⒈按沒收標的為違禁物時，因違禁物本身具社會危害性，重
      在除去。故刑法第38條第1 項規定，不問屬於犯罪行為人
      與否沒收之( 最高法院107 年度台上字第2697號判決意旨
      參照) 。次按毒品危害防制條例第18條第1 項後段規定，
      查獲之第三級、第四級毒品，無正當理由而擅自持有者，
      沒入銷燬之；此應沒入銷燬之毒品，專指查獲施用或持有
      （未成罪) 之第三級、第四級毒品而言( 最高法院98年度
      台上字第2889號、99年度台上字第2733號判決意旨參照)
      。查扣案如附表二編號5 所示之愷他命1 包，業據被告廖
      余峯於警詢時供稱：愷他命係伊所施用等語（見偵卷第18
      頁）。揆諸前揭最高法院判決意旨，自不屬刑法第38條第
      1 項之違禁物，且與本案不具關連性，是如附表二編號5
      所示之物，爰不宣告沒收，此部分應由檢察官另依毒品危
      害防制條例相關規定沒入銷燬。
    ⒉查扣案如附表二編號1 、4 、6 、7 所示之物，均係供被
      告施用毒品之工具，業據被告於警詢中供述明確（見偵卷
      第17-18 頁）；扣案如附表二編號9 所示之物，則非供被
      告本件販賣第二級毒品之聯絡工具等情，亦據被告於審理
      中供述在卷（見本院卷第304 頁），復無積極事證足認如
      附表二編號1 、4 、6 、7 、9 所示之物係供本件販賣第
      二級毒品案件所用之物，難認與本案犯罪有何直接關連性
      ，爰均不宣告沒收。
據上論斷，應依刑事訴訟法第299 條第1 項前段，修正前毒品危
害防制條例第4 條第2 項、第17條第2 項、毒品危害防制條例第
19條第1 項，刑法第2 條第1 項前段、第11條、第28條、第51條
第5 款、第38條之1 第1 項前段、第3 項，判決如主文。
本案經檢察官徐世淵提起公訴、檢察官方心瑜到庭執行職務。
中    華    民    國   110    年    10    月    7     日
               刑事第六庭審判長法  官   樊季康
 
                               法  官   葉逸如
 
                               法  官   楊展庚
上列正本證明與原本無異。
如不服本判決，應於判決送達後20日內敘明上訴理由，向本院提
出上訴狀 (應附繕本) ，上訴於臺灣高等法院。其未敘述上訴理
由者，應於上訴期間屆滿後20日內向本院補提理由書「切勿逕送
上級法院」。
                                書記官  彭姿靜 
中    華    民    國   110    年    10    月    8     日
附錄本案論罪科刑法條全文：
修正前毒品危害防制條例第4條
製造、運輸、販賣第一級毒品者，處死刑或無期徒刑；處無期徒
刑者，得併科新臺幣2千萬元以下罰金。
製造、運輸、販賣第二級毒品者，處無期徒刑或7 年以上有期徒
刑，得併科新臺幣1 千萬元以下罰金。
製造、運輸、販賣第三級毒品者，處7 年以上有期徒刑，得併科
新臺幣7 百萬元以下罰金。
製造、運輸、販賣第四級毒品者，處5 年以上12年以下有期徒刑
，得併科新臺幣3 百萬元以下罰金。
製造、運輸、販賣專供製造或施用毒品之器具者，處1 年以上7 
年以下有期徒刑，得併科新臺幣1 百萬元以下罰金。
前五項之未遂犯罰之。
 
 附表一：
┌─┬───┬────┬──────┬────────┬───────────────┐
│編│購毒者│合意時間│交易時間    │交易價格（新臺幣│         交易方式             │
│號│      │        │交易地點    │）              │                              │
│  │      │        │            │毒品種類及數量  │                              │
├─┼───┼────┼──────┼────────┼───────────────┤
│1 │林家任│108 年9 │108 年9 月26│1 萬1,000 元    │廖余峯基於販賣第二級毒品之犯意│
│  │      │月26日晚│晚間8 時許  │                │，以其所持用手機門號0000000000│
│  │      │間8 時前│            │                │號及其內LINE聯繫林家任，雙方並│
│  │      │之某時  ├──────┼────────┤達成左列交易毒品之合意，旋於左│
│  │      │        │新北市鶯歌區│甲基安非他命8 公│列時間及地點，由廖余峯交付左列│
│  │      │        │國中街60巷尖│克              │毒品而完成交易，林家任並當場交│
│  │      │        │山國中附近  │                │付現金1 萬1,100 元與廖余峯。  │
├─┼───┼────┼──────┼────────┼───────────────┤
│2 │潘倫翔│109 年1 │109 年1 月  │900元           │廖余峯共同基於販賣第二級毒品之│
│  │      │月2 日上│2 日上午7 時│                │犯意聯絡，以其所持用手機門號09│
│  │      │午7 時前│許          │                │00000000號及LINE聯繫潘倫翔，並│
│  │      │之某時  ├──────┼────────┤於109 年1 月2 日上午7 時前之某│
│  │      │        │新北市鶯歌區│甲基安非他命0.5 │時，達成左列交易毒品之合意，旋│
│  │      │        │國中街60巷尖│公克            │於左列時間及地點，委由真實姓名│
│  │      │        │山國中附近  │                │年籍不詳、與其有前揭犯意聯絡自│
│  │      │        │            │                │稱「賴依杰」之成年人交付左列毒│
│  │      │        │            │                │品與潘倫翔而完成交易，潘倫翔並│
│  │      │        │            │                │當場交付現金900 元與「賴依杰」│
│  │      │        │            │                │，「賴依杰」再轉交廖余峯。    │
├─┼───┼────┼──────┼────────┼───────────────┤
│3 │潘倫翔│109 年2 │109 年2 月19│1,500 元        │廖余峯基於販賣第二級毒品之犯意│
│  │      │月19日下│日下午4時許 │                │，以其所持用手機門號0000000000│
│  │      │午4 時前├──────┼────────┤號及其內MESSENGER 聯繫潘倫翔，│
│  │      │之某時  │新北市鶯歌區│0.5 公克甲基安非│潘倫翔則係使用李富榮所有MESSEN│
│  │      │        │陶瓷博物館前│他命            │GER 帳號與之聯絡，雙方達成左列│
│  │      │        │            │                │交易毒品之合意，旋於左列時間及│
│  │      │        │            │                │地點，由廖余峯交付左列毒品與潘│
│  │      │        │            │                │倫翔而完成交易，潘倫翔並當場交│
│  │      │        │            │                │付現金1,500 元與廖余峯。      │
├─┼───┼────┼──────┼────────┼───────────────┤
│4 │李富榮│109 年3 │109 年3 月16│1,500元         │廖余峯基於販賣第二級毒品之犯意│
│  │      │月16日晚│日晚間8 時47│                │，以其所持用手機門號0000000000│
│  │      │間8 時47│分許        │                │號及其內MESSENGER 聯繫李富榮，│
│  │      │分前之某├──────┼────────┤並達成左列交易毒品之合意，旋於│
│  │      │時      │新北市鶯歌區│0.5 公克甲基安非│左列時間及地點，由廖余峯交付左│
│  │      │        │國中街60巷騎│他命            │列毒品與李富榮而完成交易，李富│
│  │      │        │樓          │                │榮並當場交付現金1,500 元與廖余│
│  │      │        │            │                │峯。                          │
└─┴───┴────┴──────┴────────┴───────────────┘
 附表二：
┌──┬──────────┬────────────┐
│編號│    扣押物品名稱    │        備  註          │
├──┼──────────┼────────────┤
│1   │安非他命吸食器1 組  │左列安非他命吸食器1 組係│
│    │                    │被告施用第二級毒品所用之│
│    │                    │物，與本件販賣第二級毒品│
│    │                    │案件無關連性，爰不宣告沒│
│    │                    │收。                    │
├──┼──────────┼────────────┤
│2   │電子磅秤2 台        │左列電子磅秤2 台係被告所│
│    │                    │有，且供本件販賣第二級毒│
│    │                    │品所用之物，爰依毒品危害│
│    │                    │防制條例第19條第1 項規定│
│    │                    │宣告沒收。              │
├──┼──────────┼────────────┤
│3   │分裝袋1 批（500 個）│左列分裝袋1 批（500 個）│
│    │                    │係被告所有，且供本件販賣│
│    │                    │第二級毒品所用之物，爰依│
│    │                    │毒品危害防制條例第19條第│
│    │                    │1 項規定宣告沒收。      │
├──┼──────────┼────────────┤
│4   │分裝杓2 支          │左列分裝杓2 支係被告施用│
│    │                    │毒品所用之物，與本件販賣│
│    │                    │第二級毒品案件無關連性，│
│    │                    │爰不宣告沒收。          │
├──┼──────────┼────────────┤
│5   │愷他命1 包（0.48公克│左列愷他命1 包係被告施用│
│    │）                  │第三級毒品所用之物，與本│
│    │                    │件販賣第二級毒品案件無關│
│    │                    │連性，爰不宣告沒收。    │
├──┼──────────┼────────────┤
│6   │K盤1個              │左列K 盤1 個係被告施用第│
│    │                    │三級毒品所用之物，與本件│
│    │                    │販賣第二級毒品案件無關連│
│    │                    │性，爰不宣告沒收。      │
├──┼──────────┼────────────┤
│7   │刮片1 片            │左列刮片1 片係被告施用第│
│    │                    │三級毒品所用之物，與本件│
│    │                    │販賣第二級毒品案件無關連│
│    │                    │性，爰不宣告沒收。      │
├──┼──────────┼────────────┤
│8   │手機1 支（雙卡機，IM│左列手機1 支及門號000000│
│    │EI：000000000000000 │0000號SIM1張係被告所有，│
│    │、000000000000000 ；│且供本件販賣第二級毒品所│
│    │內含門號0000000000號│用之物，爰依毒品危害防制│
│    │SIM1張）            │條例第19條第1 項規定宣告│
│    │                    │沒收。                  │
├──┼──────────┼────────────┤
│9   │上列手機內所含之另1 │左列門號0000000000號SIM │
│    │張門號0000000000號SI│卡1 張，未供被告販賣第二│
│    │M 卡                │級毒品之用，與本案無關連│
│    │                    │性，爰不宣告沒收。      │
└──┴──────────┴────────────┘
 附表三：
┌─┬─────────────────────────┬────────┐
│編│罪名及宣告刑（含沒收）                            │    備  註      │
│號│                                                  │                │
├─┼─────────────────────────┼────────┤
│1 │廖余峯販賣第二級毒品，處有期徒刑肆年。扣案如附表二│即附表一編號1 所│
│  │編號2 、3 、8 所示之物均沒收；未扣案之販賣毒品所得│示犯行。        │
│  │新臺幣壹萬壹仟元沒收，於全部或一部不能沒收或不宜執│                │
│  │行沒收時，追徵其價額。                            │                │
├─┼─────────────────────────┼────────┤
│2 │廖余峯共同販賣第二級毒品，處有期徒刑參年柒月。扣案│即附表一編號2 所│
│  │如附表二編號2 、3 、8 所示之物均沒收；未扣案之販賣│示犯行。        │
│  │毒品所得新臺幣玖佰元沒收，於全部或一部不能沒收或不│                │
│  │宜執行沒收時，追徵其價額。                        │                │
├─┼─────────────────────────┼────────┤
│3 │廖余峯販賣第二級毒品，處有期徒刑參年捌月。扣案如附│即附表一編號3 所│
│  │表二編號2 、3 、8 所示之物均沒收；未扣案之販賣毒品│示犯行。        │
│  │所得新臺幣壹仟伍佰元沒收，於全部或一部不能沒收或不│                │
│  │宜執行沒收時，追徵其價額。                        │                │
├─┼─────────────────────────┼────────┤
│4 │廖余峯販賣第二級毒品，處有期徒刑參年捌月。扣案如附│即附表一編號4 所│
│  │表二編號2 、3 、8 所示之物均沒收；未扣案之販賣毒品│示犯行。        │
│  │所得新臺幣壹仟伍佰元沒收，於全部或一部不能沒收或不│                │
│  │宜執行沒收時，追徵其價額。                        │                │
└─┴─────────────────────────┴────────┘